臺灣高雄地方法院民事判決
111年度雄小字第2266號
原      告  高雄85大樓管理委員會

法定代理人  施定遠  
訴訟代理人  施冠宇  
被      告  李景華  

上列當事人間給付管理費等事件，本院民國111年10月24日辯論
終結判決如下：
    主  文
被告給付原告新臺幣壹萬捌仟陸佰參拾貳元及自民國一一一年八
月二日起至清償日止按週年利率百分之五計算之利息。
原告其餘之訴駁回。
訴訟費用新臺幣壹仟元由被告李景華負擔百分之七十五，餘由原
告負擔。
本判決第一項得假執行。但被告以新臺幣壹萬捌仟陸佰參拾貳元
為原告預供擔保後得免為假執行。
原告其餘假執行之聲請駁回。
    事實及理由
一、原告主張：被告為原告管理高雄85大樓內門牌號碼高雄市○○
    區○○○路0號地下2樓之218號房屋(下稱系爭攤位)之區分所有
    權人，依規約應按所有權坪數(系爭房屋所有權狀11.45坪)
    繳納管理費、水電及空調費。詎被告自民國108年10月起至1
    11年5月止均未依約繳納，積欠共20,760元。又遲延繳付原
    告得請求行政費用，是以被告應再給付原告行政費3,855元
    。爰依規約提起本件訴訟，並聲明：被告應給付原告24,615
    元及自起訴狀繕本送達翌日起至清償日止按週年利率百分之
    5 計算之利息。
二、被告則以：系爭攤位有柱子，雖然臺灣高等法院高雄分院民
    事判決103年度重上更三字第28號(下稱系爭判決)認為系爭
    攤位專有部分及共有部分合計短少3.76平方公尺，但是經過
    被告仔細計算後，被告權利範圍應僅有8.66坪。又85大樓已
    無營業，請求被告給付水電空調費不合理，其餘詳如被告歷
    次書狀。並聲明：原告之訴駁回。
三、本院之判斷：
　㈠系爭攤位管理費應以10.30坪即34.08平方公尺計算：
　⒈原告主張系爭攤位應以11.45坪計算，並提出系爭攤位所有權
    謄本為證( 見本院卷第47頁)。惟被告與建台水泥股份有限
    公司、東雲股份有限公司就系爭攤位面積是否短少乙節訴訟
    ，經系爭判決認系爭攤位實際面積應為34.08平方公尺，已
    告確定，觀諸系爭判決理由甚明。是以被告實際購得僅34.0
    8平方公尺，原告實際上為被告管理之範圍亦僅34.08平方公
    尺。
　⒉被告雖辯稱因有超賣的情事，經被告將大公小公計算後，系
    爭攤位應為8.66坪，惟此係被告自行計算，系爭判決業已將
    大小公之計算詳述於理由，被告未提出事實上依據或其他事
    證以佐證其辯詞，故被告辯稱應以8.66坪計算無理由。
　⒊綜上所述，原告管理之系爭攤位為34.08平方公尺，換算後為
    10.30坪(計算至小數第2位)，管理費每坪為被告不爭執，據
    此計算後每月管理費應為515元，原告請求自108年11月起(
    詳見卷23頁原告提出之明細表)至111年5月之管理費合計為1
    5,965元。　　　
  ㈡系爭攤位應繳納之水電空調費亦應以10.30坪即34.08平方公
    尺計算：
　　高雄85大樓將水費、電費及空調費之收費標準另訂計費分攤
    辦法，依該分攤辦法水電費係依照坪數計費( 見本院卷第11
    1至125頁)，可見收費包含專有部分及公共分擔部分。系爭
    攤位所在之地下2樓雖未營業，然仍會有產生公共水電之費
    用。又系爭攤位實際上僅34.08平方公尺即10.30坪，為11.4
    5坪之百分之89(10.30/11.45繼算至小數第2位)，是以原告
    請求水電分攤費用之百分之89計算後為2,667元(詳見卷23頁
    原告提出之明細表水電空調費欄位合計2,997元*0.89=2,667
    元，元以下4捨5入)。另原告主張本件無空調費，附此敘明(
     見本院卷第99頁)
　㈢原告未提出行政管理費之單據，難認有此費用支出：
　　高雄85大樓規約第6條第5項固約定未依約繳納管理費進入催
    繳程序後得追繳相關行政費用，包括但不限於存證信函郵資
    、支付命令聲請費、戶政規費、地政規費、鑑價費用、委任
    律師費用等語( 見本院卷第16頁)。惟原告未提出相關單據
    以實其說，又支付命令聲請費本屬訴訟程序費用，依民事訴
    訟法於核發支付命令或裁判時均會諭知負擔，原告將繳交法
    院之訴訟程序費用計入上開規約行政費用並列入請求給付項
    目內，要屬重複請求無理由，附此說明。
四、從而，原告依規約請求被告給付18,632元(15,965元+2,667
    元)及自起訴狀繕本送達翌日即111年8月2日起至清償日止按
    週年利率百分之5 計算之利息為有理由應予准許。逾此範圍
    之請求無理由應予駁回。 
五、本件原告勝訴部分係小額程序為被告敗訴之判決，依民事訴
    訟法第436 條之20規定，就原告勝訴部分應依職權宣告假執
    行，毋庸供擔保。至於原告其餘假執行之聲請，因原告其餘
     之訴遭駁回而失所附麗，應併駁回之。並依職權諭知免為
    假執行之擔保金額。
六、至兩造其餘之攻擊防禦方法及未經援用之證據，經本院斟酌
    後，認為均不足以影響本判決之結果，自無逐一詳予論駁之
    必要，併此敘明。
七、訴訟費用負擔之依據：民事訴訟法第79條。本件訴訟費用額
     ，依職權確定如主文所示金額。
中　　華　　民　　國　　111 　年　　11　　月　　 7　　日
                  高雄簡易庭　法　　　官  楊詠惠
以上正本係照原本作成。
民事訴訟法第436 條之24第2 項：對於本判決之上訴，非以違背
法令為理由，不得為之。
如對本判決上訴，須於判決送達後20日內向本院提出上訴狀，並
須表明原判決所違背之法令及其具體內容與依訴訟資料可認為原
判決有違背法令之理由。
中　　華　　民　　國　　111 　年　　11　　月　　 7　　日
      　　　　　　　　　　　　書　記　官  蔡佩珊